臺灣新竹地方法院民事裁定
111年度竹北簡字第81號
原      告  鍾華楙       
訴訟代理人  路春鴻律師
複代理  人  黃昌仁       
            葉文海      
輔  佐  人  林清恕建築師
被      告  何啓鎮      
上列當事人間請求拆屋還地等事件，本院裁定如下： 
    主  文
本件改用通常訴訟程序。
本件指定民國111年11月9日下午2時45分於本院第34法庭進行言
詞辯論。
兩造應於前開本院指定期日前10日，就本件合適之具體工法或為
如何之鑑定（請求鑑定之項目與建議受囑託之單位）提出記載完
全之書狀於本院，並以繕本或影本直接通知他造，且於該份書狀
首頁表明已將繕本或影本直接通知他造之意旨。
    理  由
一、按，因訴之變更、追加或提起反訴，致其訴之全部或一部，
    不屬第427條第1項及第2項之範圍者，除當事人合意繼續適
    用簡易程序外，法院應以裁定改用通常訴訟程序，並由原法
    官繼續審理，民事訴訟法第435條第1項定有明文。查，於本
    院指定之民國111年10月7日言詞辯論期日，原告複代理人葉
    文海在庭稱：本件原告聲明如111年9月22日準備二狀，理由
    則引用歷次書狀，並表示對於本院提示調查之本院卷1宗（
    編至372頁），包含：（1）兩造的書狀及證物。（2）本院1
    11年4月12日第1次現場履勘資料：本院卷第150、362頁之8,
    000元地政規費（由原告預繳）；本院卷第188頁地政規費補
    繳1,100元（由原告預繳）；本院卷192～195頁，該次報到單
    、筆錄、法官製作現場草圖；本院卷第176～180頁該次現場
    彩色照片；本院卷第254～256頁新竹縣新湖地政事務所111年
    4月29日新湖地測字第1112300170號函覆、收件日期111年3
    月28日JD74字第2300號、複丈日期111年4月12日測量成果圖
    正本1件。（3）本院111年7月5日第2次現場履勘資料：本院
    卷284頁2萬7,000元地政規費（由被告預繳）；本院卷第284
    ～286頁內政部國土測繪中心函、本院卷第290頁本院函稿與
    法官囑託事項表；本院卷302～304頁該次報到單、筆錄；本
    院卷第308～316頁該次現場彩色照片；本院卷第332～336頁11
    1年8月16日測籍字第1111301513號內政部國土測繪中心函覆
    、11年8月9日鑑定書與鑑定圖。（4）本院卷第340頁111年8
    月19日通知書（請兩造注意簡易程序民事訴訟法第433之1規
    定）。（5）本院卷第370～371頁原告準備二狀。（6）被告
    最新提出的答辯四狀（庭後編頁）。（7）輔佐人建築師111
    年10月7日庭呈之意見書，以上各項卷證均無意見。以上有
    本院111年10月7日言詞辯論筆錄1件在卷可稽。因此，原告
    起訴原請求被告應為拆屋還地等，係指：請求被告【拆屋還
    地】與【請求鄰地使用權】（見本院卷第3頁民事起訴狀）
    ，而原告已表明撤回前者【拆屋還地】之請求，惟就後者【
    請求鄰地使用權】之請求，則變更聲明請求搭設施工鷹架共
    450個工作天、施作於原告所有之房、地之上等等（見本院
    卷第372頁民事準備二狀），且陳報訴訟標的之價額為5萬7,
    254元、惟究如何計算仍以法院核定為準等語（見本院卷第3
    71頁同上書狀，計算式：2萬5,800元/平方公尺×18平方公尺
    ×10％×450÷365＝5萬7,254元，小數點以下不計），暨同意本
    院核定訴訟標的之價額為57萬2,540元（見本院卷第380頁11
    1年10月7日言詞辯論筆錄，計算式：2萬5,800元/平方公尺×
    18平方公尺×450÷365＝57萬2,540元，不足10元零數不計），
    經核原告所為前開訴之聲明之變更，合於民事訴訟第255條
    第1項第2、3款之規定，復具前開卷證利用上之共通性，本
    院斟酌變更後之訴訟標的價額核計共為57萬2,540元，已致
    本件訴訟之全部均不屬於民事訴訟法第427條第1項及第2項
    之範圍，應改依通常程序審理，並為原告複代理人當庭所同
    意，被告則稱：他造如何蓋我沒意見，但不要使用到我家的
    建物（見次頁筆錄，指門牌號碼新竹縣○○鄉○○路0巷00號之
    建物，坐落地號為新竹縣○○鄉○○段○○○段000地號）。從而，
    本件應裁定改用通常訴訟程序，並由原法官繼續審理，爰裁
    定如主文第1項所示，同時指定言詞辯論期日如主文第2項所
    示。
二、次按，審判長如認言詞辯論之準備尚未充足，得定期間命當
    事人依第265條至第267條之規定，提出記載完全之準備書狀
    或答辯狀，並得命其就特定事項詳為表明或聲明所用之證據
    ，此觀之民事訴訟法第268條規定即明。茲為期本件集中審
    理進行順利，依民事訴訟法第268條規定，一併裁定如主文
    第3項所示。
中    華    民    國    111    年    10    月    18   日
                  民事庭       法  官  周美玲
以上正本係照原本作成。
程序裁定不得抗告。
中　　華　　民　　國  　111 　年　　10　　月　　18　　日
                              書記官　徐佩鈴
附錄法文：
民事訴訟法第268條之2：
（第1項）當事人未依第267條、第268條及前條第3項之規定提出
書狀或聲明證據者，法院得依聲請或依職權命該當事人以書狀說
明其理由。
（第2項）當事人未依前項規定說明者，法院得準用第276條之規
定，或於判決時依全辯論意旨斟酌之。